臺灣臺南地方法院刑事判決　　　　　　　　　　　　　九十一年度交訴字第二一號
　　公　訴　人　臺灣台南地方法院檢察署檢察官
　　被　　　告　甲○○
右列被告因公共危險等案件，經檢察官提起公訴（九十年度營偵字第一八九七號），
本院判決如左：
    主  文
甲○○駕駛動力交通工具肇事，致人傷而逃逸，累犯，處有期徒刑壹年。
被訴過失傷害部分公訴不受理。
    事  實
一、甲○○曾於民國八十五年間因偽造文書罪，經臺灣高等法院台南分院判處有期徒
    刑七月並經最高法院駁回上訴確定，甫於八十七年二月二十日執行完畢，猶不知
    警惕。其於九十年十月六日二十一時三十分許，駕駛借自友人謝明揚之車號Ｎ６
    ─０８６２號自小客車，沿台南縣新營市○○路由南往北方向行駛，行經新營市
    ○○路一五四號前，本應注意駕駛之車前狀況，隨時採取必要之安全措施及汽車
    在同一車道行駛時，後車與前車之間應保持隨時可以煞停之距離，而依當時情形
    ，又無不能注意之情事，其能注意竟疏未注意前方車行動態，且未與前車保持隨
    時可以煞停之安全距離，因而追撞同向前方由乙○○所騎乘之車號ＯＡＺ─４３
    ３號重型機車，致乙○○人車倒地昏迷，受有左鎖骨骨折、背部擦傷、頭皮挫傷
    血腫之傷害（過失傷害部分業據撤回告訴，詳後述），幸經路人發現送醫始倖免
    於難。詎甲○○肇事後竟未停車為任何處置，反而逕自駕車加速逃逸，旋因將車
    駛入新營市土庫里往安溪寮方向之產業道路農田內而動彈不得，甲○○始棄車徒
    步逃逸。嗣經警據報前往現場處理，並循線查獲上開肇事之自小客車及甲○○。
二、案經台南縣警察局新營分局（起訴書誤植為白河分局）報請暨乙○○訴由臺灣台
    南地方法院檢察署檢察官偵查起訴。
    理  由
一、訊據被告甲○○對於右開時、地駕駛上開自小客車發生車禍致告訴人乙○○受傷
    ，及其未停車救護乙○○反而逕自駕車逃逸之事實均坦承不諱，核與告訴人乙○
    ○於警、偵訊及本院審訊時到庭指訴之情節相符，並有車籍作業系統─查詢認可
    資料二紙、台南縣警察局道路交通事故調查報告表一紙、營新醫院診斷證明書影
    本一紙、現場照片十九幀在卷可資佐證。按汽車在同一車道行駛時，後車與前車
    之間應保持隨時可以煞停之距離；汽車行駛時，駕駛人應注意車前狀況，並隨時
    採取必要之安全措施，道路交通安全規則第九十四條第一項、第三項分別定有明
    文。查被告有經正常程序考領駕照，為有駕駛經驗之人，對於上開交通安全規則
    自知之甚稔，為其應注意之事項，而肇事當時係夜間有照明、陰天、四線道、路
    面柏油、標線清晰、有快慢車道劃分、路面乾燥、無缺陷、無障礙物、視距良好
    ，有前開調查報告表存卷可考，足見依當時狀況被告並無不能注意之情狀，詎其
    應注意能注意竟疏未注意前方車行動態，且未與前車保持隨時可以煞停之安全距
    離，因而追撞同向前方由乙○○所騎乘之機車，並致乙○○人車倒地受傷而肇事
    ，被告自有違前開規定之注意義務，其顯有過失，本件經送臺灣省台南區車輛行
    車事故鑑定委員會鑑定結果亦同此認定，並鑑定被告為肇事原因，告訴人乙○○
    無肇事因素，有該委員會南鑑字第九一００七三號鑑定意見書在卷可憑。而被告
    之過失行為與告訴人所受上開傷害之間，顯有相當因果關係，應無疑義。又被告
    係駕駛借自其友人謝明揚之前開自小客車發生本件肇事車禍後，未停車救護告訴
    人逕自駕車駛離現場，旋因將車駛入新營市土庫里往安溪寮方向之產業道路農田
    內動彈不得始棄車徒步逃逸等情，不僅業據被告自承在卷可按，且經證人謝明揚
    於警訊中陳述明確，則被告確有右揭駕車肇事逃逸之犯行，亦堪認定。故本件事
    證明確，被告犯行洵堪認定。
二、核被告甲○○所為，係犯刑法第一百八十五條之四之駕車肇事逃逸罪。查被告有
    如事實欄所載前科紀錄，有臺灣高等法院被告全國前案紀錄表及臺灣台南地方法
    院檢察署刑案資料查註紀錄表在卷可稽，其於刑之執行完畢後五年之內，再犯本
    案有期徒刑以上之罪，係屬累犯，應依刑法第四十七條之規定加重其刑。爰審酌
    被告犯罪之動機、目的、手段，其生活狀況、智識程度，與本件犯罪所生之危險
    、損害、被害人傷勢之輕重，及被告犯罪後之態度等一切情狀，量處如主文所示
    之刑，以資懲儆。
三、公訴意旨另認被告前開行為，尚涉有刑法第二百八十四條第一項前段之過失傷害
    罪嫌等語。按告訴乃論之罪，告訴人於第一審辯論終結前得撤回其告訴，又告訴
    經撤回者，應諭知不受理之判決，刑事訴訟法第二百三十八條第一項、第三百零
    三條第三款分別定有明文。查本件告訴人乙○○告訴被告過失傷害案件部分，起
    訴書認係觸犯刑法第二百八十四條第一項前段之過失傷害罪，依同法第二百八十
    七條之規定，須告訴乃論。茲據告訴人乙○○撤回告訴，依照首開說明，本件就
    過失傷害部分應為不受理之諭知，併此敘明。
據上論斷，應依刑事訴訟法第二百九十九條第一項前段、第三百零三條第三款，刑法
第一百八十五條之四、第四十七條，判決如主文。
本案經檢察官陳本良到庭執行職務。
中      華      民      國      九十一      年      四      月    四    日
          臺灣臺南地方法院交通法庭
                                          法  官  張  瑛  宗
右正本證明與原本無異。
如不服本判決，應於判決送達後十日內，向本院提出上訴狀。
                                          書記官  陳  志  德
中      華      民      國      九十一      年      四      月    四    日
附錄本案論罪科刑法條：
中華民國刑法第一百八十五條之四
駕駛動力交通工具肇事，致人死傷而逃逸者，處六月以上五年以下有期徒刑。
